臺灣臺北地方法院民事簡易判決
111年度北簡字第9626號
原      告  凱基商業銀行股份有限公司


法定代理人  魏寶生  
訴訟代理人  蔣郁瑶  

            潘俐君  
被      告  陳麗如  
上列當事人間請求給付簽帳卡消費款事件，本院於中華民國111
年7月19日言詞辯論終結，判決如下：
    主      文
被告應給付原告新臺幣壹拾貳萬柒仟玖佰伍拾貳元，及其中新臺
幣壹拾貳萬壹仟伍佰參拾柒元，自民國一百一十一年一月二十日
起至清償日止，按週年利率百分之十五計算之利息。
訴訟費用新臺幣壹仟參佰參拾元由被告負擔。
本判決得假執行。但被告以新臺幣壹拾貳萬柒仟玖佰伍拾貳元為
原告預供擔保後，得免為假執行。
    事實及理由
一、按當事人得以合意定第一審管轄法院，但以關於由一定法律
    關係而生之訴訟為限，前項合意，應以文書為之，民事訴訟
    法第24條定有明文。查兩造所簽訂之信用卡約定條款第29條
    約定，兩造合意以以原告總行營業處所所在地（址設臺北市
    ○○區○○○路000號9樓、10樓及11樓）之地方法院為本契約涉
    訟時之第一審管轄法院本院，是以原告向本院提起本件訴訟
    ，本院自有管轄權，應予准許。
二、原告主張：被告於民國104年8月18日與原告訂立信用卡使用
    契約，並領用原告所發行之信用卡使用，依約被告得持卡於
    特約商店記帳消費並應依約繳付消費款項，詎被告未依約繳
    款，迭催不理，至111年1月19日止，尚積欠消費款本金新臺
    幣（下同）121,537元，利息6,415元，合計127,952元，爰
    依契約法律關係起訴請求，並聲明如主文第1項所示。
三、被告則以：被告於110年11月13日已經申請債務清理條例之
    前置協商(110年度司消債核字第7868號)，因為連續2個月沒
    有繳清，到第3個月起有繳費，參加前置協商的銀行只有原
    告另外起訴，對於原告請求的金額及利息沒有意見等語，資
    為抗辯。
四、本院得心證之理由：
　㈠經查，原告前揭主張，業據其提出與所述相符之信用卡申請
    書、信用卡約定條款、帳務總覽、信用卡帳單查詢、信用卡
    消費明細、信用卡請求金額明細計算式為證(見本院卷第11-
    61頁)，復被告自陳對原告請求的金額及利息沒有意見等語(
    見本院卷第78頁)，堪認原告上開主張為真實。
　㈡至被告辯稱有參加債務前置協商云云，然被告亦自陳其係因
    為連續2個月沒有繳清，到第3個月起有繳費等語(見本院卷
    第77頁)，被告既未依債務協商協議之約定繳款，且未全部
    繳清，則其已喪失期限利益，原告得將未到期之信用卡欠款
    視為全部到期，並依原信用卡契約之約定請求，被告辯稱已
    與包含原告在內之債權銀行成立債務前置協商云云，對抗原
    告，洵屬無據。
　㈢從而，原告據以提起本訴，請求被告給付如主文第1項所示之
    金額及利息，為有理由，應予准許。
五、本件係就民事訴訟法第427條訴訟適用簡易程序所為被告敗
    訴之判決，依同法第389條第1項第3款規定，應依職權宣告
    假執行，並依同法第392條第2項規定，依職權宣告被告預供
    擔保，得免為假執行。
六、本件事證已臻明確，兩造其餘攻擊防禦方法及證據，核與判
    決之結果，不生影響，爰不一一論列，併此敘明。 
七、訴訟費用負擔之依據：民事訴訟法第78條。本件訴訟費用額
    ，依後附計算書確定如主文第2 項所示金額。
中　　華　　民　　國　　111 　年　　8 　　月　　5 　　日
                  臺北簡易庭  法　官  葉藍鸚
訴訟費用計算書                           
項　　　　目             金 　額（新臺幣）　　    備  註
第一審裁判費　　　       1,330元
合　　　　計　　　       1,330元
以上正本係照原本作成。
如不服本判決，應於判決送達後20日內向本庭提出上訴狀（須按
他造當事人之人數附繕本）。如委任律師提起上訴者，應一併繳
納上訴審裁判費。
中　　華　　民　　國　　111 　年　　8 　　月　　5 　　日
                              書記官  翁嘉偉